臺灣臺北地方法院刑事判決　　　　　　 100年度易緝字第42號
公　訴　人　臺灣臺北地方法院檢察署檢察官
被　　　告　吳嘉楓
上列被告因毒品危害防制條例案件，經檢察官提起公訴（99年度
偵字第13205 號），本院判決如下：
    主  文
吳嘉楓持有第一級毒品，處拘役貳拾日，如易科罰金，以新臺幣
壹仟元折算壹日。扣案第一級毒品海洛因壹包（原淨重零點一五
五零公克，取樣零點零零零九公克鑑驗用罄，驗餘淨重零點一五
四一公克）沒收銷燬之，毒品外包裝袋壹個（重零點二五公克）
沒收。
    事  實
一、吳嘉楓明知海洛因係毒品危害防制條例第2 條第1 項第1 款
    規定之第一級毒品，未經許可，不得持有，竟仍於民國99年
    4 月12日前之不詳時、地，持有第一級毒品海洛因1 包（原
    淨重0.1550公克，取樣0.0009公克鑑驗用罄，驗餘淨重0.15
    41公克，外包裝袋重0.25公克），迄於99年4 月12日晚間9
    時30分許，在臺北市中山區○○○路與新生北路之交岔路口
    ，經警攔檢之際，在其身上扣得該包海洛因，始悉上情。
二、案經臺北市政府警察局中山分局請臺灣臺北地方法院檢察署
    檢察官偵查起訴。
    理  由
一、證據能力之判斷：
    被告吳嘉楓對於下列各項證據方法，均未爭執其證據能力，
    並同意作為證據（見本院卷第28頁反面至第29頁），本院審
    酌其作成時之情況，認為並無不適當之情事，均得作為證據
    ，合先敘明。
二、認定事實所憑之證據及理由：
    訊據被告吳嘉楓雖於警詢、檢察官偵訊之初矢口否認有何持
    有第一級毒品海洛因之犯行，但於本院辯論終結前坦白認罪
    （見本院卷第29頁反面），且據證人曹偉治即查獲被告之臺
    北市政府警察局中山分局警員證稱：當時在被告身上搜得扣
    案白色粉末1 包（原淨重0.1550公克，取樣0.0009公克鑑驗
    用罄，驗餘淨重0.1541公克，外包裝袋重0.25公克），而該
    包扣案之白色粉末經送交通部民用航空局航空醫務中心以氣
    相層析質譜儀法鑑驗結果，含第一級毒品海洛因成分，有該
    中心出具之毒品鑑定書在卷可考（見偵查卷第5 頁）；又經
    被告同意採集之尿液送驗結果，呈鴉片類陰性反應，有臺灣
    尖端先進生技醫藥股份有限公司濫用藥物檢驗報告附卷（見
    偵查卷第11頁），故無證據證明被告有施用海洛因之行為。
    綜上，被告持有海洛因之任意性自白有前揭各項證據佐證，
    堪認與事實相符，可以採信。因此，本案事證明確，被告持
    有海洛因之犯行，洵堪認定，應予依法論罪科刑。
三、論罪科刑之依據：
    核被告所為，係犯毒品危害防制條例第11條第1 項持有第一
    級毒品罪。爰審酌被告明知毒品非但戕害自己身心，亦有危
    害社會治安之虞，竟仍持有之，惟念被告持有之毒品數量微
    少，未及施用即為警查獲，損害尚未擴大，且被告於本院辯
    論終結前坦白認罪，已表悔意等一切情狀，量處如主文所示
    之刑，並諭知易科罰金之折算標準，以示懲儆。再查扣案白
    色粉末1 包（原淨重0.1550公克，取樣0.0009公克鑑驗用罄
    ，驗餘淨重0.1541公克），既經鑑驗確含第一級毒品海洛因
    成分，業如前述，應依毒品危害防制條例第18條第1 項前段
    規定，宣告沒收銷燬之。而該包毒品之外包裝袋1 個（重0.
    25公克），係被告所有、用以保存毒品以利持有犯罪所用之
    物，應依刑法第38條第1 項第2 款規定，併予宣告沒收之。
據上論斷，應依刑事訴訟法第284 條之1 、第299 條第1 項前段
，毒品危害防制條例第11條第1 項、第18條第1 項前段，刑法第
11條前段、第41條第1 項前段、第38條第1 項第2 款，刑法施行
法第1 條之1 第1 項、第2 項前段，判決如主文。
本案經檢察官葉芳秀到庭執行職務。
中    華    民    國   100    年    4     月    26    日
                  刑事第六庭  法  官  林晏如
上正本與原本無異。
如不服本判決，應於判決送達後10日內向本院提出上訴狀（應抄
附繕本）。告訴人或被害人如對於本判決不服者，應具備理由請
求檢察官上訴，其上訴期間之計算係以檢察官收受判決正本之日
期為準。                      書記官  楊盈茹
中    華    民    國   100    年    4     月    27    日
附錄本案論罪科刑法條全文：
毒品危害防制條例第11條
持有第一級毒品者，處3 年以下有期徒刑、拘役或新臺幣5 萬元
以下罰金。
持有第二級毒品者，處2 年以下有期徒刑、拘役或新臺幣3 萬元
以下罰金。
持有第一級毒品純質淨重十公克以上者，處1 年以上7 年以下有
期徒刑，得併科新臺幣1 百萬元以下罰金。
持有第二級毒品純質淨重二十公克以上者，處6 月以上5 年以下
有期徒刑，得併科新臺幣70萬元以下罰金。
持有第三級毒品純質淨重二十公克以上者，處3 年以下有期徒刑
，得併科新臺幣30萬元以下罰金。
持有第四級毒品純質淨重二十公克以上者，處1 年以下有期徒刑
，得併科新臺幣10萬元以下罰金。
持有專供製造或施用第一級、第二級毒品之器具者，處1 年以下
有期徒刑、拘役或新臺幣1 萬元以下罰金。